臺灣南投地方法院民事裁定
111年度消債更字第15號
聲  請  人  
即  債務人  張洧榳  



相  對  人  
即  債權人  合作金庫商業銀行股份有限公司

法定代理人  雷仲達  
代  理  人  林俊龍  
相  對  人  
即  債權人  台北富邦商業銀行股份有限公司

法定代理人  程耀輝  


相  對  人  
即  債權人  花旗(台灣)商業銀行股份有限公司


法定代理人  莫兆鴻  
代  理  人  陳正欽  


相  對  人  
即  債權人  臺灣中小企業銀行股份有限公司

法定代理人  林謙浩  
代  理  人  莊凱婷  
相  對  人  
即  債權人  玉山商業銀行股份有限公司
                      設臺北市○○區○○○路0段000號及0    00號
法定代理人  黃男州  
代  理  人  喬湘泰  
相  對  人  
即  債權人  凱基商業銀行股份有限公司


法定代理人  魏寶生  


相  對  人  
即  債權人  台新國際商業銀行股份有限公司

法定代理人  尚瑞強  


相  對  人  
即  債權人  中國信託商業銀行股份有限公司


法定代理人  利明献献


相  對  人  
即  債權人  富邦資產管理股份有限公司

法定代理人  洪主民  


相  對  人  
即  債權人  良京實業股份有限公司

法定代理人  平川秀一郎



相  對  人  
即  債權人  金陽信資產管理股份有限公司

法定代理人  陳雨利  


相  對  人  
即  債權人  元大國際資產管理股份有限公司

法定代理人  宋耀明  
代  理  人  楊富傑  
上列當事人間更生事件，本院裁定如下：
    主  文
聲請人即債務人張洧榳自民國一百一十一年六月七日十六時起開
始更生程序。
命司法事務官進行本件更生程序。
    理  由
一、按債務人不能清償債務或有不能清償之虞，且無擔保或無優
    先權之本金及利息債務總額未逾新臺幣（下同）12,000,000
    元者，於法院裁定開始清算程序或宣告破產前，得向住所地
    或居所地之法院聲請更生，消費者債務清理條例（下稱消債
    條例）第3條、第5條第1項及第42條第1項分別定有明文。次
    按債務人對於金融機構負債務者，在聲請更生或清算前，應
    向最大債權金融機構請求協商債務清償方案，或向其住、居
    所地之法院或鄉、鎮、市、區調解委員會聲請債務清理之調
    解。消債條例第151條第1項亦定有明文。又法院開始更生程
    序之裁定，應載明其年、月、日、時，並即時發生效力。法
    院裁定開始更生程序後，得命司法事務官進行更生程序，必
    要時，得選任律師、會計師或其他適當之自然人或法人一人
    為監督人或管理人，復為消債條例第45條第1 項、第16條第
    1項所明定。
二、本件聲請意旨略以：聲請人即債務人（下稱聲請人）負欠已
    知之無擔保債務總金額新臺幣（下同）3,356,824元，有不
    能清償債務之情事，前於民國110年10月間依消債條例規定
    向最大債權銀行即相對人即債權人（下稱債權人）台新國際
    商業銀行股份有限公司（下稱台新銀行）申請前置協商，惟
    無法負擔任何還款條件而協商不成立。聲請人現任職於好伴
    手企業社擔任司機，每月平均薪資約25,000元，扣除聲請人
    個人每月必要支出17,076元後仍有餘額，聲請人願以餘額9
    成7,521元作為每月1期償還金額，分6年共72期償還債務，
    清償金額總計541,512元，暨提出聲請人之富邦人壽保險股
    份有限公司（下稱富邦人壽）保單價值準備金31,126元，爰
    依法聲請更生等語。
三、聲請人前揭主張，業據其提出財產及收入狀況說明書、債權
    人清冊、債務人清冊，並提出聲請人之身分證及健保卡影本
    、全戶戶籍謄本、108及109年度綜合所得稅各類所得資料清
    單影本、全國財產稅總歸戶財產查詢清單影本、勞工保險被
    保險人投保資料表（含明細）影本、財團法人金融聯合徵信
    中心查詢當事人綜合信用報告回覆書（含債務清理條例前置
    協商專用債權人清冊影本、當事人綜合信用報告）、台新銀
    行開立之前置協商不成立通知書影本、好伴手企業社開立之
    員工在職證明書、租屋契約書影本、臺灣電力公司開立之繳
    費通知單影本、彰化縣五金職業工會開立之勞、健保繳費單
    影本、富邦人壽保單價值查詢函覆等件為憑。經查：
  ㈠聲請人前有不能清償債務之情事，依消債條例第151條第1項
    之規定，於110年10月間向最大債權金融機構台新銀行聲請
    前置協商，台新銀行提供180期、0利率、月付10,293元之協
    商方案，聲請人無法負擔，致110年12月1日協商不成立，聲
    請人因而向本院聲請更生等情，有聲請人提出之前置協商不
    成立通知書、財團法人金融聯合徵信中心當事人綜合信用報
    告─債務清理條例前置協商專用債權人清冊及台新銀行書函
    可憑，堪認為真實。故聲請人於111年1月27日聲請本件更生
    前於110年12月1日與最大債權銀行請求共同協商債務清償方
    案而不成立，已符合消債條例第151條第1項之要件，堪可認
    定。
  ㈡聲請人現任職於好伴手企業社擔任司機，每月平均薪資約25,
    000元，此有好伴手企業社出具之員工在職證明書附卷可佐
    ，聲請人雖自承聲請前兩年係打零工，惟聲請人係62年生，
    尚屬壯年，應可獲取每月25,250元之基本工資，則堪認聲請
    人應有固定收入履行更生方案，而有重建更生之可能。
  ㈢依聲請人陳稱每月需負擔伙食費6,000元、房租5,000元暨油
    資費、手機通信費、生活雜支費、水費、電費、瓦斯費、勞
    、健保費等個人必要支出，聲請人每月必要支出共計以17,0
    76元計算。核以111年度臺灣地區每人每月最低生活費1.2倍
    為17,076元（計算式：14,230×1.2＝17,076），聲請人所列
    個人每月必要支出，未逾上開數額，衡諸現今社會一般生活
    水準，尚屬適當。
　㈣而依據債權人合作金庫商業銀行股份有限公司陳報至111年4
    月15日止，其債權額（含本金、利息）為9,437元、債權人
    台北富邦商業銀行股份有限公司陳報至111年3月28日止，其
    債權額（含本金、利息）為884,894元、債權人花旗(台灣)
    商業銀行股份有限公司陳報其債權額（含本金、利息）為22
    5,730元、債權人臺灣中小企業銀行股份有限公司陳報至111
    年3月24日止，其債權額（含本金、利息）為389,028元、債
    權人玉山商業銀行股份有限公司陳報至111年3月23日止，其
    債權額（含本金、利息）為441,626元、債權人凱基商業銀
    行股份有限公司陳報至111年3月24日止，其債權額（含本金
    、利息）為808,915元、債權人台新銀行陳報其債權額為1,3
    59,437元、債權人中國信託商業銀行股份有限公司陳報至11
    1年4月12日止，其債權額（含本金、利息）為2,229,111元
    、債權人富邦資產管理股份有限公司陳報至111年4月16日止
    ，其債權額（含本金、利息）為828,702元、債權人良京實
    業股份有限公司陳報至111年4月6日止，其債權額（含本金
    、利息）為484,675元、債權人金陽信資產管理股份有限公
    司陳報至111年3月23日止，其債權額（含本金、利息）為34
    8,014元、債權人元大國際資產管理股份有限公司陳報至111
    年3月24日止，其債權額（含本金、利息）為360,778元，合
    計聲請人負欠無擔保債務總額為8,370,347元，本院審酌聲
    請人之財產收入狀況與聲請人負欠無擔保債務總金額相較，
    足認聲請人確有不能清償債務或有不能清償之虞之情事，且
    聲請人每月收入扣除必要生活費用後仍有餘額，堪認其應有
    履行更生方案之可能，如不予更生重建生活，有違消債條例
    協助債務人重建更生之立法本意。
四、綜上所述，本件聲請人有不能清償債務之情事，又所負無擔
    保或無優先權之本金及利息債務總額未逾12,000,000元，且
    未經法院裁定開始清算程序或宣告破產，復查無消債條例第
    6 條第3項、第8條或第46條各款所定應駁回更生聲請之事由
    存在，則聲請人聲請更生，核屬有據，應予准許。
五、爰裁定如主文。
中　　華　　民　　國　　111 　年　　6 　　月　　7 　　日
                  民事第二庭  法  官  徐奇川
以上為正本係照原本作成。
本件不得抗告。
中　　華　　民　　國　　111 　年　　6 　　月　　7 　　日
                              書記官  謝任閎